Config:
  hfst:
    Gen: ../../../src/generator-dict-gt-norm.hfst
    Morph: ../../../src/analyser-dict-gt-norm.hfst
  xerox:
    Gen: ../../../src/generator-dict-gt-norm.xfst
    Morph: ../../../src/analyser-dict-gt-norm.xfst
    App: lookup

Tests:

  Verb - kästiđ: # not checked

    kästiđ+V+Inf: kästiđ
    kästiđ+V+Der/Pass+V+Inf: kastuđ
    kästiđ+V+Der/Pass+V+Ind+Prs+Sg1: kästuum
    kästiđ+V+Der/Pass+V+Ind+Prs+Sg2: kästuuh
    kästiđ+V+Der/Pass+V+Ind+Prs+Sg3: kástoo
    kästiđ+V+Der/Pass+V+Ind+Prs+Du1: kástojeen
    kästiđ+V+Der/Pass+V+Ind+Prs+Du2: kästuuvettee
    kästiđ+V+Der/Pass+V+Ind+Prs+Du3: kästuv
    kästiđ+V+Der/Pass+V+Ind+Prs+Pl1: kästup
    kästiđ+V+Der/Pass+V+Ind+Prs+Pl2: kästuuvetteđ
    kästiđ+V+Der/Pass+V+Ind+Prs+Pl3: kástojeh
    kästiđ+V+Der/Pass+V+Ind+Prt+Sg1: kástojim
    kästiđ+V+Der/Pass+V+Ind+Prt+Sg2: kástojih
    kästiđ+V+Der/Pass+V+Ind+Prt+Sg3: kästui
    kästiđ+V+Der/Pass+V+Ind+Prt+Du1: kästuim
    kästiđ+V+Der/Pass+V+Ind+Prt+Du2: kästuid
    kästiđ+V+Der/Pass+V+Ind+Prt+Du3: kästuin
    kästiđ+V+Der/Pass+V+Ind+Prt+Pl1: kästuim
    kästiđ+V+Der/Pass+V+Ind+Prt+Pl2: kästuid
    kästiđ+V+Der/Pass+V+Ind+Prt+Pl3: kástojii
    kästiđ+V+Der/Pass+V+Cond+Prs+Sg1: kästuuččim
    kästiđ+V+Der/Pass+V+Cond+Prs+Sg2: kästuuččih
    kästiđ+V+Der/Pass+V+Cond+Prs+Sg3: kästuuččij
    kästiđ+V+Der/Pass+V+Cond+Prs+Du1: kästuuččáim
    kästiđ+V+Der/Pass+V+Cond+Prs+Du2: kästuuččáid
    kästiđ+V+Der/Pass+V+Cond+Prs+Du3: kästuuččáin
    kästiđ+V+Der/Pass+V+Cond+Prs+Pl1: kästuuččijm
    kästiđ+V+Der/Pass+V+Cond+Prs+Pl2: kästuuččijd
    kästiđ+V+Der/Pass+V+Cond+Prs+Pl3: kästuuččii
    kästiđ+V+Der/Pass+V+Pot+Prs+Sg1: kästuužeem
    kästiđ+V+Der/Pass+V+Pot+Prs+Sg2: kästuužeeh
    kästiđ+V+Der/Pass+V+Pot+Prs+Sg3: kästuš
    kästiđ+V+Der/Pass+V+Pot+Prs+Du1: kästuužeen
    kästiđ+V+Der/Pass+V+Pot+Prs+Du2: kästušvettee
    kästiđ+V+Der/Pass+V+Pot+Prs+Du3: kästuužává
    kästiđ+V+Der/Pass+V+Pot+Prs+Pl1: kästuužep
    kästiđ+V+Der/Pass+V+Pot+Prs+Pl2: kästušvetteđ
    kästiđ+V+Der/Pass+V+Pot+Prs+Pl3: kästuužeh
    kästiđ+V+Der/Pass+V+Ind+Prs+ConNeg: kästuu
    kästiđ+V+Der/Pass+V+Ind+Prt+ConNeg: kästum
    kästiđ+V+Der/Pass+V+Cond+Prs+ConNeg: kästuuččii
    kästiđ+V+Der/Pass+V+Pot+Prs+ConNeg: kästuužii
    kästiđ+V+Der/Pass+V+PrsPrc: xxxx
    kästiđ+V+Der/Pass+V+PrfPrc: kästum
    kästiđ+V+Der/Pass+V+Actio+Nom: kästum
    kästiđ+V+Der/Pass+V+Actio+Ess: kästuumin
    kästiđ+V+Der/Pass+V+Actio+Loc: kästuumist
    kästiđ+V+Der/Pass+V+Actio+Ill: kästuumân
    kästiđ+V+Der/Pass+V+Ger: xxxx
    kästiđ+V+Der/Pass+V+VAbess: kästuuhánnáá
    kästiđ+V+Der/d+V+Ind+Prs+Sg1: kastâdâm
    kästiđ+V+Der/d+V+Ind+Prs+Sg2: kastâdah
    kästiđ+V+Der/d+V+Ind+Prs+Sg3: kastâd
    kästiđ+V+Der/d+V+Ind+Prs+Du1: kastâdeen
    kästiđ+V+Der/d+V+Ind+Prs+Du2: kastâdvettee
    kästiđ+V+Der/d+V+Ind+Prs+Du3: kastâdává
    kästiđ+V+Der/d+V+Ind+Prs+Pl3: kastâdeh
    kästiđ+V+Der/d+V+Ind+Prs+ConNeg: kastâd
    kästiđ+V+Der/d+V+Ind+Prt+Sg1: kastâdim
    kästiđ+V+Der/d+V+Ind+Prt+Sg3: kastâdij
    kästiđ+V+Der/d+V+Ind+Prt+Pl3: kastâdii
    kästiđ+V+Der/d+V+Cond+Prs+Sg1: kastâdiččim
    kästiđ+V+Der/d+V+Cond+Prs+Sg3: kastâdičij
    kästiđ+V+Der/d+V+Pot+Prs+Sg1: kastâdižžeem
    kästiđ+V+Der/d+V+Pot+Prs+Sg3: kastâdiš
    kästiđ+V+Der/d+V+Ind+Prs+ConNeg: kastâd
    kästiđ+V+Der/d+V+Ind+Prt+ConNeg: kastâdâm
    kästiđ+V+Der/d+V+Pot+Prs+ConNeg: kastâdižžii
    kästiđ+V+Der/d+V+PrfPrc: kastâdâm
    kästiđ+V+Der/d+V+VAbess: kastâdhánnáá
    kästiđ+V+Der/d+V+Actio+Nom: kastâdem
    kästiđ+V+Der/d+V+Actio+Ill: kastâdmân
    kästiđ+V+Der/d+V+Actio+Ess: kastâdmin
    kästiđ+V+Der/d+V+Actio+Loc: kastâdmist
    kästiđ+V+Der/d+V+Actio+Com: kastâddijn
    kästiđ+V+Der/d+V+Actio+Com+PxSg1: kastâddijnân
    kästiđ+V+Der/d+V+Actio+Com+PxSg2: kastâddijnâd
    kästiđ+V+Der/d+V+Actio+Com+PxSg3: kastâddijnis
    kästiđ+V+Der/d+V+Ger: xxxx
    kästiđ+V+Der/st+V+Ind+Prs+Sg1: kästistâm
    kästiđ+V+Der/tt+V+Ind+Prs+Sg1: kästittâm
    kästiđ+V+Der/InchL+V+Ind+Prs+Sg1: kästiškuáđám
    kästiđ+V+Der/l+V+Ind+Prs+Sg1: kastâlâm
    kästiđ+V+Der/l+V+Ind+Prs+Sg3: kastâl
    kästiđ+V+Der/l+V+Ind+Prs+Du1: kastâleen
    kästiđ+V+Der/l+V+Ind+Prs+Pl3: kastâleh
    kästiđ+V+Der/l+V+Ind+Prs+ConNeg: kastâl
    kästiđ+V+Der/l+V+Ind+Prt+Sg1: kastâlim
    kästiđ+V+Der/l+V+Ind+Prt+Sg3: kastâlij
    kästiđ+V+Der/l+V+Ind+Prt+Pl3: kastâlii
